Inventaris van de archieven van de Centrale Dienst van de Arbeidsvoorziening (1935) 1960-1969 (1972)
Nationaal Archief, Den Haag
- ARCHIEF VAN DE CENTRALE DIENST VAN DE DIRECTIE (LATER DIRECTORAAT-GENERAAL) VOOR DE ARBEIDSVOORZIENING, A.
  - STUKKEN BETREFFENDE BIJZONDERE ONDERWERPEN, 2
    - Taakuitvoering, 2.2
      - Openbare arbeidsbemiddeling, 2.2.08
        - Intergewestelijk, 2.2.08.09
          - Stukken betreffende het opstellen van voorschriften voor de intergewestelijke bemiddeling in het kader van de bevordering van de mobiliteit van de werkzoekende door een landelijk uitwisselingssysteem., 1967 - 1969; 856; 1 omslag
        - Suriname en de Nederlandse Antillen, 2.2.08.10
          - Stukken betreffende het opstellen van voorschriften voor de arbeidsbemiddeling naar en van Suriname en de Nederlandse Antillen., 1950 - 1966; 857; 1 omslag
          - Stukken betreffende het nemen van maatregelen voor de bemiddeling van arbeidskrachten naar en van Suriname en de Nederlandse Antillen., 1955 - 1966; 858; 1 omslag
          - Stukken betreffende het voorbereiden en de verslaglegging van de reis van de heren Mansholt en Roolvink naar Suriname en de Nederlandse Antillen in 1963., 1962 - 1964; 859; 1 omslag
        - Bemiddeling van en naar het buitenland, 2.2.08.11
          - Overleg inzake de wervingsmaatregelen, 2.2.08.11.1
            - Stukken betreffende het voeren van interdepartementaal overleg over het beleid betreffende de werving en toelating buitenlandse arbeidskrachten., 1957 - 1964; 860; 1 omslag
            - Stukken betreffende het voorlichten van de HID's over het verliezen van de Nederlandse nationaliteit in geval van indiensttreding bij een vreemde krijgs- of staatsdienst., 1962; 862; 1 omslag
            - Stukken betreffende het deelnemen aan conferenties in Duitsland en Nederland over de problematiek van de buitenlandse arbeidskrachten., 1963 - 1966; 863; 1 omslag
            - Stukken betreffende het overleg met de vertegenwoordigers van de Mijnindustrie in Limburg over de werving van buitenlandse arbeiders voor de Nederlandse mijnen., 1963 - 1971; 864; 1 omslag
            - Stukken betreffende het overleg met het Ontwikkelingsorgaan Noord-Limburg over de problemen betreffende de huisvesting van buitenlandse arbeidskrachten in Noord-Limburg., 1964 - 1966; 865; 1 omslag
            - Vergaderverslagen van de Interdepartementale Commissie inzake de aantrekking, toelating, tewerkstelling en opvang van buitenlandse arbeidskrachten., 1964 - 1969; 861; 1 omslag
            - Stukken betreffende het opstellen van voorschriften voor de inschrijving en bemiddeling van buitenlandse arbeidskrachten., 1966 - 1968; 866; 1 omslag
            - Stukken betreffende het nemen van maatregelen ter voorkoming van spontane toeloop van buitenlandse arbeidskrachten., 1966 - 1971; 867; 1 omslag
            - Stukken betreffende het opstellen van de regeling wervingsaanvragen buitenlandse arbeidskrachten., 1968 - 1969; 868; 1 omslag
          - Beleid inzake de werkvergunningen, 2.2.08.11.2
            - Stukken betreffende het opstellen van richtlijnen voor het verlenen van werkvergunningen voor aangeworven vreemde arbeidskrachten., 1960 - 1963; 869; 1 omslag
            - Stukken betreffende het opstellen van richtlijnen voor het verlenen van werkvergunningen voor buiten de wervingsacties om naar Nederland gekomen buitenlandse arbeiders., 1962 - 1968; 870; 1 omslag
            - Stukken betreffende het opstellen en wijzigen van een Arbeidscontractenmodel voor buitenlandse arbeidskrachten., 1962 - 1971; 871; 1 omslag
            - Stukken betreffende het opstellen van richtlijnen om optredens van buitenlandse, met name Engelse, orkesten zonder werkvergunning tegen te gaan., 1966 - 1968; 1192; 1 omslag
          - Rechten en plichten van buitenlandse werknemers, 2.2.08.11.3
            - Stukken betreffende het opstellen van richtlijnen voor de herbemiddeling en beleid bij ontslag op staande voet van buitenlandse arbeidskrachten., 1961 - 1965; 872; 1 omslag
            - Stukken betreffende het opstellen van richtlijnen met betrekking tot de keuringseisen voor buitenlandse arbeidskrachten., 1961 - 1972; 873; 1 omslag
            - Stukken betreffende het opstellen van voorschriften voor de toelating van gezinnen van buitenlandse arbeidskrachten., 1962 - 1964; 874; 1 omslag
            - Stukken betreffende het voeren van interdepartementaal overleg over een medische keuring voor de bestrijding van T.B.C. en andere infectieziektenbestrijding bij buitenlandse arbeidskrachten., 1963 - 1968; 875; 1 omslag
            - Stukken betreffende het beantwoorden van de vragen van de Tweede Kamerleden Slotemaker, De Bruine, Burggraaf en Van Lier betreffende beleid, opvang en huisvesting van buitenlandse arbeidskrachten., 1965; 876; 1 omslag
            - Stukken betreffende het beantwoorden van de vragen van de kamerleden Kronenburg, Oele, Ploeg, Leibbrandt en Vis over de gezondheidstoestand buitenlandse arbeidskrachten., 1965 - 1966; 877; 1 omslag
            - Stukken betreffende het overleg met de gemeenten en het Ministerie van Justitie omtrent nieuw te voeren beleid betreffende de gezinshereniging en huisvesting van buitenlandse arbeidskrachten., 1965 - 1967; 878; 1 omslag
            - Stukken betreffende het overleg met het Ministerie van Justitie naar aanleiding van de repatriëring van werkloze buitenlandse arbeidskrachten., 1966 - 1967; 879; 1 omslag
          - Supranationale wetgeving, 2.2.08.11.4
            - Benelux, 2.2.08.11.4.1
              - Stukken betreffende de totstandkoming en toepassing van het Arbeidsverdrag tussen Nederland, België en Luxemburg (Benelux-arbeidsverdrag)., 1957 - 1965; 1187; 1 omslag
              - Stukken betreffende de intergewestelijke bemiddeling tussen België, Nederland en Luxemburg (compensatieregeling)., 1960 - 1964; 880-882; 3 omslagen
                - Onderzoek naar de ervaringen van de GAB's. 1960, 880
                - Uitbreiden en intrekken van de regeling. 1960 - 1964, 881
                - Opstellen van voorschriften voor de GAB's inzake de procedure. 1964, 882
            - EGKS, 2.2.08.11.4.3
              - Stukken betreffende het Besluit toepassing van art. 69 van het EGKS-verdrag van 18 april 1951., 1957 - 1972; 893-895; 1 stuk en 2 omslagen
                - Opstellen van voorschriften voor de HID's. 1957 - 1972, 893
                - Handleiding van de beroepenlijst die is opgesteld naar aanleiding van het Besluit. 1960, 894
                - Besluit van 16 mei 1961 ter aanvulling van het Besluit. 1961 - 1963, 895
              - Overeenkomst tussen de Hoge Autoriteit en de Staat der Nederlanden inzake toepassing van art. 56, lid 2 van het EGKS-verdrag ten behoeve van wederaanpassingsregelen ex-werknemers kolenmijnindustrie., 1965 - 1966; 896; 1 omslag
            - EEG, 2.2.08.11.4.2
              - Stukken betreffende de aanbevelingen en het Besluit van 20 december 1956 nr. C(56)258 van de Raad van Europa inzake tewerkstelling van vreemde arbeidskrachten., 1956 - 1960; 1137; omslag
              - Stukken betreffende de verordening vrij verkeer van werknemers binnen de EEG ingevolge artikel 48 en 49 van het EEG-verdrag., 1959 - 1970; 883-888; 3 pakken, 2 omslagen en 1 stuk
                - Voeren van interdepartementaal overleg. 1959 - 1960, 883; omslag
                - Aanpassing van de Nederlandse wetgeving aan het toelatingsbeleid in EEG-verband. 1959 - 1970, 884
                - Advies aan de Minister SZV over het bijwonen van een EEG-vergadering. 1960, 885; omslag
                - Adviseren van de Minister van SZV over de tweede en derde Ontwerpverordening in het kader van de aanbieding aan de Ministerraad. 1960, 886
                - Verordening nr. 15 en richtlijn met betrekking tot de eerste maatregelen ter verwezenlijking van het vrije verkeer van werknemers binnen de gemeenschap. 1961, 888; stuk
                - Voorbereiding van de vaststelling van verordening nr. 15 en richtlijnen. 1961, 887
              - Besluit van de Raad van 2 april 1963, nr. 63/266 houdende vaststelling van de algemene beginselen voor de toepassing van een gemeenschappelijk beleid met betrekking tot de beroepsopleiding., 889; 1 omslag
              - Stukken betreffende het opstellen van richtlijnen in het kader van de EEG-Verordening nr. 38/64 in het kader van het vrij verkeer van werknemers binnen de EEG., 1964; 890; 1 omslag
              - Aanbeveling van de EEG-Commissie aan de lidstaten d.d. 7 juli 1965 inzake de huisvesting van werknemers en hun gezinnen die zich binnen de gemeenschap verplaatsen., 891; 1 stuk
              - Stukken betreffende het opstellen en verstrekken van instructies ten behoeve van de GAB,s met betrekking tot de uitvoering van art. 50 van het EEG-verdrag inzake de uitwisseling van jeugdige werknemers (stagiaires) binnen de EEG., 1965 - 1968; 1159; 1 omslag
              - Aanbeveling van de Commissie van 18 juli 1966 aan de EEG-lidstaten met betrekking tot de verdere uitbouw van de voorlichting bij beroepskeuze., 892; 1 stuk
            - ILO, 2.2.08.11.4.4
              - Verdrag nr. 2 en aanbeveling nr. 1 betreffende de werkloosheid., 1965; 1191; 1 omslag
              - Verdrag nr. 88 en aanbevelingen inzake de organisatie van de dienst voor de werkgelegenheid, afschrift., 1965; 897; 1 stuk
              - Stukken betreffende de rapportering over de toepassing van de bekrachtigde ILO-verdragen over de periode 1964 - 1966, 1965 - 1967, 1966 - 1968 en 1967 - 1969., 1966 - 1969; 898; 1 omslag
            - OESO, 2.2.08.11.4.5
              - Verdrag nopens de OESO, met Aanvullende Protocollen en Memorandum d.d. 14 december 1960, afschriften., 1961 - 1962; 899; 1 omslag
              - Stukken betreffende het Aanbeveling van de Raad van Ministers inzake het arbeidsvoorzieningsbeleid als middel tot bevordering van economische groei., 1964; 900; 1 omslag
          - Bemiddeling per land, 2.2.08.11.5
            - België, 2.2.08.11.5.01
              - Stukken betreffende het verstrekken van richtlijnen ten behoeve van de directeuren van de GAB's inzake de uitvoering van het op 20 februari 1933 tussen Nederland en België gesloten verdrag ter voorkoming van de betaling van dubbele belasting door grensarbeiders., 1960 - 1961; 1160; 1 omslag
            - Duitsland, 2.2.08.11.5.02
              - Overzichten van de voornaamste regelingen betreffende de sociale voorzieningen, voor zover van belang voor Nederlandse arbeiders in Duitsland werkzaam (geweest)., 1958; 1198; 1 omslag
              - Stukken betreffende het opstellen van de overeenkomst betreffende het kleine grensverkeer tussen Nederland en de Bondsrepubliek Duitsland., 1958 - 1961; 901; 1 omslag
              - Stukken betreffende de onderhandelingen met het Duitse Ministerie van Arbeid over de ongeorganiseerde wervingen van Nederlandse arbeiders voor Duitsland., 1958 - 1963; 902; 1 omslag
              - Stukken betreffende de bemiddeling en uitwisseling van artiesten en musici tussen Duitsland en Nederland., 1959 - 1962; 904-905; 2 omslagen
                - Opstellen van een overeenkomst inzake de bemiddeling via Nederlandse en Duitse Arbeidersbureau. 1959 - 1961, 904
                - Opstellen van de regeling betreffende de uitwisseling van artiesten en musici. 1961 - 1962, 905
              - Stukken betreffende het opstellen van voorschriften over de melding door de GAB's van wervingsadvertenties ten behoeve van Duitsland., 1959 - 1968; 903; 1 omslag
              - Stukken betreffende het overleg met het Landesarbeitsamt Nordrhein-Westfalen en de betrokken GAB's over de arbeiderspendel naar Duitsland, in het kader van de praktijken van niet-bonafide onderaannemers koppelbazen., 1960 - 1968; 906; 1 omslag
              - Stukken betreffende de bespreking op 3 december 1969 tussen Duitse en Nederlandse arbeidsvoorzieningsfunctionarissen over de grensbemiddeling naar Duitsland., 907; 1 omslag
            - Griekenland, 2.2.08.11.5.03
              - Stukken betreffende de verwervingsovereenkomst tussen Nederland en Griekenland betreffende de aanwerving, de plaatsing en de tewerkstelling in Nederland van arbeidskrachten., 1962 - 1970; 908-909; 2 omslagen
                - Voorbereiding van de wervingsovereenkomst. 1962, 908
                - Opstellen van de wervingsovereenkomst. 1966 - 1970, 909
            - (Noord)-Ierland, 2.2.08.11.5.04
              - Stukken betreffende de werving van de arbeidskrachten uit Ierland en Noord-Ierland., 1962; 910; 1 omslag
            - Italië, 2.2.08.11.5.05
              - Stukken betreffende het verlengen van de arbeidscontracten van Italiaanse arbeiders en de hereniging met gezinsleden in het kader van de wervingsactie in 1956., 1959 - 1960; 911; 1 omslag
              - Stukken betreffende de werving van Italiaanse arbeidskrachten., 1960 - 1966; 912-914; 2 omslagen
                - Uitbrengen van advies aan de Minister van SZV met betrekking tot het verkrijgen van toestemming van de Ministerraad. 1960, 912
                - Opstellen van richtlijnen voor de werving. 1960 - 1965, 913
                - Reorganisatie van de werving. 1963 - 1966, 914
              - Stukken betreffende de overeenkomst met Italiaanse regering over de werving van Italiaanse arbeiders., 1960 - 1967; 915-916; 2 omslagen
                - Opstelling van de overeenkomst. 1960 - 1961, 915
                - Wijziging van de overeenkomst. 1964 - 1967, 916
              - Stukken betreffende de Gemengde Commissie ingevolge artikel 18 van de overeenkomst betreffende werving van Italianen., 1960 - 1969; 917-919; 2 omslagen
                - Instelling. 1960 - 1964, 917
                - Vergadering van 24 - 25 januari 1967. 1967, 918
                - Vergadering van 4, 5 en 6 februari 1969. 1969, 919
              - Stukken betreffende het opstellen van richtlijnen voor de instelling van de Italianen-Commissie door de directeur van het GAB., 1961; 920; 1 omslag
              - Stukken betreffende het opstellen van voorschriften voor het betalen van een vergoeding in de terugreiskosten van Italiaanse arbeiders., 1961; 921; 1 omslag
              - Stukken betreffende het verrichten van onderzoek naar de ervaringen met Italiaanse arbeidskrachten bij enkele bedrijven., 1966; 922; 1 omslag
              - Stukken betreffende het opstellen van een vergoedingsregeling voor pensionkosten van Italiaanse arbeiders., 1967 - 1969; 923; 1 omslag
              - Stukken betreffende de werving van Italiaanse arbeidskrachten na 1 juli 1968 in verband met slotfase van de EEG-richtlijn "Vrij verkeer werknemers"., 1968 - 1969; 924; 1 omslag
            - Luxemburg, 2.2.08.11.5.06
              - Stukken betreffende het deelnemen aan een excursie naar Luxemburg in het kader van de bemiddeling van landarbeiders c.q. pachters in Luxemburg., 1960; 925; 1 omslag
            - Malta, 2.2.08.11.5.07
              - Stukken betreffende het opstellen van richtlijnen voor de werving van Maltese arbeidskrachten voor het Nederlandse bedrijfsleven., 1962 - 1969; 926; 1 omslag
            - Marokko, 2.2.08.11.5.08
              - Stukken betreffende de voorbereiding van de Wervingsovereenkomst tussen Nederland en Marokko betreffende de aanwerving en tewerkstelling van Marokkaanse werknemers in Nederland., 1968 - 1969; 927; 1 omslag
            - Portugal, 2.2.08.11.5.09
              - Stukken betreffende het opstellen van de Regeling werving Portugese arbeidskrachten., 1962 - 1970; 928; 1 omslag
              - Stukken betreffende de Wervingsovereenkomst tussen Nederland en Portugal inzake migratie, aanwerving en tewerkstelling van Portugese arbeiders in Nederland., 1962 - 1971; 929-930; 2 omslagen
                - Voorbereiding van de Wervingsovereenkomst. 1962 - 1963, 929
                - Opstellen van de Wervingsovereenkomst. 1963 - 1971, 930
            - Spanje, 2.2.08.11.5.10
              - Stukken betreffende de voorbereiding van de Wervingsovereenkomst tussen Nederland en Spanje inzake migratie, aanwerving en tewerkstelling van Spaanse arbeiders in Nederland., 1960 - 1961; 931; 1 omslag
              - Stukken betreffende de totstandkoming en uitvoering van richtlijnen voor de medische keuring van Spanjaarden in Spanje voordat deze naar Nederland komen., 1960 - 1964; 1161; 1 omslag
              - Stukken betreffende het opstellen van de Regeling werving Spaanse arbeidskrachten., 1960 - 1970; 932; 1 omslag
              - Stukken betreffende het opstellen van richtlijnen betreffende de werkvergunningen voor buiten de wervingsacties om naar Nederland gekomen Spanjaarden., 1961 - 1963; 933; 1 omslag
              - Stukken betreffende de ziektekostenverzekering voor gezinsleden van Spaanse arbeiders., 1961 - 1967; 934-935; 2 omslagen
                - Opstellen van een overeenkomst met de Obra Sindical 18 de Julio. 1961 - 1964, 934
                - Afsluiten van een ziektekostenverzekering n.a.v. het wederkerigheidsverdrag met Spanje. 1963 - 1967, 935
              - Stukken betreffende het bezoek aan Spanje door de heren Mansholt, Pabon en Schumacher voor besprekingen met Spaanse autoriteiten inzake werving Spaanse arbeidskrachten op 29 en 30 januari 1962., 936; 1 omslag
              - Stukken betreffende het opstellen van richtlijnen voor het samenstellen van opgaven van tewerkgestelde Spanjaarden van de georganiseerde werving., 1962 - 1969; 937; 1 omslag
            - Turkije, 2.2.08.11.5.11
              - Stukken betreffende het opstellen van instructies betreffende de repatriëring van Turkse arbeidskrachten., 1964; 938; 1 omslag
              - Stukken betreffende de totstandkoming van en reacties op de overeenkomst met Turkije betreffende de migratie, aanwerving en tewerkstelling in Nederland van Turkse arbeiders (wervingsovereenkomst)., 1964 - 1966; 1203; 1 omslag
              - Stukken betreffende het opstellen van richtlijnen voor geneeskundig onderzoek met betrekking tot de werving van Turkse arbeidskrachten., 1964 - 1966; 941; 1 omslag
              - Stukken betreffende het opstellen van een ontwerp Arbeidsovereenkomst met Turkse werknemers., 1964 - 1969; 939; 1 omslag
              - Stukken betreffende het opstellen van een regeling voor de werving van Turkse arbeidskrachten., 1964 - 1971; 940; 1 omslag
              - Stukken betreffende het beantwoorden van de Tweede Kamervragen van de heren Wieldraayer en Nederhorst op 2 oktober 1967 betreffende het toelaten van Turkse arbeidskrachten., 1965 - 1967; 942; 1 omslag
            - Zweden, 2.2.08.11.5.12
              - Stukken betreffende het voeren van overleg met het Zweedse Ministerie van Arbeid inzake de uitwisseling van arbeidskrachten., 1960 - 1966; 1162; 1 omslag
          - Statistiek, 2.2.08.11.6
            - Stukken betreffende het samenstellen van overzichten betreffende de wervingsacties van buitenlandse arbeidskrachten voor de Limburgse mijnindustrie over de periode 1955 - 1960., 1957 - 1960; 943; 1 omslag
            - Stukken betreffende de statistische overzichten van aangeworven en vertrokken buitenlandse arbeidskrachten., 1960 - 1966; 944-947; 4 omslagen
              - Opstellen van voorschriften voor de statistische overzichten. 1961 - 1963, 944
              - Uit Spanje over de jaren 1960 - 1965. 1960 - 1966, 945
              - Uit Italië over de jaren 1960 - 1965. 1960 - 1966, 946
              - Uit Griekenland, Turkije, Joegoslavië en Malta over de jaren 1962-1965. 1963 - 1966, 947
      - Particuliere Arbeidsbemiddeling, 2.2.09
        - Zonder en met winstoogmerk, 2.2.09.1
          - Stukken betreffende het verstrekken van inlichtingen aan de SER met betrekking tot het uitlenen van arbeidskrachten in het kader van het uitbrengen van een SER-advies aan de Staatssecretaris van SZV., 1958 - 1961; 948; 1 omslag
          - Stukken betreffende het instellen van de werkgroep arbeidsbemiddeling grote kunst door de commissie van advies voor de bemiddeling op het gebied van de grote kunst in het kader van het uitbrengen van advies aan het RAB., 1959 - 1960; 949; 1 omslag
            Taak: het uitwerken van de wijzigingen van de wettelijke bepalingen voor de bemiddeling op het gebied van de grote kunst.
          - Nota betreffende het plaatsingsmonopolie van de Bundesanstalt für Arbeitsvermittlung und Arbeitslosenversicherung (BAVAV) in het kader van de vergunningverlening voor de particuliere arbeidsbemiddeling met en zonder winstoogmerk., 1962 - 1963; 950; 1 omslag
        - Zonder winstoogmerk, 2.2.09.2
          - Stukken betreffende het behandelen van het aanvragen van een vergunning tot het uitoefenen van arbeidsbemiddeling zonder winstoogmerk door de Stichting Arbeidsbemiddeling Artiesten en Musici (SAMA)., 1953 - 1960; 951; 1 omslag
          - Stukken betreffende het verlenen en instellen van de vergunning tot het uitoefenen van arbeidsbemiddeling zonder winstoogmerk aan de Koopvaardijstichting 1946., 1953 - 1965; 952; 1 omslag
          - Stukken betreffende het voeren van interdepartementaal overleg over het opzetten van werkgeverscombinaties en -verenigingen in de landbouw in het kader van de toepassing van de Landbouw Arbeidsvoorzienings Regeling., 1959 - 1962; 953; 1 omslag
          - Stukken betreffende het verlenen van medewerking aan de selectie van de toekomstige bewoners van de Stichting Het Dorp, te Arnhem., 1965; 1163; 1 omslag
        - Met winstoogmerk, 2.2.09.3
          - Stukken betreffende het weigeren van vergunningen aan particulieren voor het uitoefenen van arbeidsbemiddeling met winstoogmerk ten behoeve van de amusementskunst., 1957 - 1965; 954-955; 2 omslagen
            - M. Saks te Amsterdam. 1957 - 1961, 954
            - M. Hofman te Amsterdam. 1959 - 1965, 955
          - Stukken betreffende het voeren van overleg met diverse uitzendbureaus (Brakel te Oegstgeest, Orestes en Rothschaefer te Amsterdam) over hun activiteiten bij het uitlenen van arbeidskrachten, in het kader van de overtreding van de Arbeidsbemiddelingswet 1930., 1958 - 1967; 958; 1 omslag
          - Stukken betreffende het verlenen van een arbeidsvergunning met winstoogmerk ten behoeve van huishoudelijk personeel., 1958 - 1969; 956-957; 2 omslagen
            - J. Kuiper-Pape, bureau Archief te 's-Gravenhage over 1958 - 1970. 1958 - 1965, 957
            - J. Alders, bureau Alders te Amsterdam over 1959 - 1964. 1958 - 1969, 956
          - Stukken betreffende het verlenen van vergunningen aan particulieren voor het uitoefenen van arbeidsbemiddeling met winstoogmerk ten behoeve van de amusementskunst., 1959 - 1967; 962-966; 5 omslagen
            - B.H. Ibelings te 's-Gravenhage, 1 juli 1959 t/m 30 juni 1967. 1959 - 1967, 962
            - A.J. Klein te 's-Gravenhage, 1959 t/m 30 juni 1967. 1959 - 1967, 963
            - J. Mikkenie te Amsterdam, 1 juli 1959 t/m 30 juni 1965. 1959 - 1963, 964
            - H. Rinket te Groningen, 1 juli 1959 t/m 30 juni 1967. 1959 - 1965, 965
            - E. Saks te Amsterdam, 1 juli 1960 t/m 30 juni 1961. 1959 - 1960, 966
          - Stukken betreffende het verlenen van vergunningen aan particulieren voor het uitoefenen van arbeidsbemiddeling met winstoogmerk ten behoeve van de grote kunst., 1959 - 1967; 959-961; 3 omslagen
            - J.A. Beek te 's-Gravenhage, 1 juli 1959 t/m 30 juni 1965. 1959 - 1963, 959
            - J. Koning te 's-Gravenhage, 1 juli 1959 t/m 30 juni 1967. 1959 - 1967, 960
            - G. de Koos te 's-Gravenhage, 1 juli 1959 t/m 30 juni 1965. 1959 - 1963, 961
          - Stukken betreffende het optreden als getuige(deskundige) bij het kort geding van de ABU tegen het dagblad Het Vrije Volk., 1962; 968; 1 omslag
          - Stukken betreffende het voeren van overleg met het Ministerie van Defensie over het gebruik van koppelbazen door de Marinewerf te Den Helder., 1962; 967; 1 omslag